【裁判字號】    98,裁,2198
【裁判日期】    980917
【裁判案由】    政府採購法
【裁判全文】
最  高  行  政  法  院  裁  定
                                      98年度裁字第2198號
上  訴  人  前山營造股份有限公司
代  表  人  甲○○
被 上訴 人  交通部中央氣象局
代  表  人  乙○○
                          送達代收人  丙○
上列當事人間政府採購法事件，上訴人對於中華民國96年8月16
日臺北高等行政法院95年度訴字第1985號判決，提起上訴，本院
裁定如下：
    主  文
上訴駁回。
上訴審訴訟費用由上訴人負擔。
    理  由
一、按對於高等行政法院判決之上訴，非以其違背法令為理由，
    不得為之，行政訴訟法第242條定有明文。依同法第243條第
    1項規定，判決不適用法規或適用不當者，為違背法令；而
    判決有同條第2項所列各款情形之一者，為當然違背法令。
    是當事人對於高等行政法院判決上訴，如依行政訴訟法第24
    3條第1項規定，以高等行政法院判決有不適用法規或適用不
    當為理由時，其上訴狀或理由書應有具體之指摘，並揭示該
    法規之條項或其內容；若係成文法以外之法則，應揭示該法
    則之旨趣；倘為司法院解釋或本院之判例，則應揭示該判解
    之字號或其內容。如以行政訴訟法第243條第2項所列各款情
    形為理由時，其上訴狀或理由書，應揭示合於該條項各款之
    事實。上訴狀或理由書如未依此項方法表明，或其所表明者
    與上開法條規定不合時，即難認為已對高等行政法院判決之
    違背法令有具體之指摘，其上訴自難認為合法。
二、上訴人參與被上訴人「阿里山氣象站整修工程統包」採購案
    （下稱系爭標案）之招標，於民國94年3月30日進行規格標
    評比及廠商簡報當日，因故由主席宣布中止評比，指示各廠
    商視需要另行補充詳細圖說後再進行規格評選，並以94年4
    月8日94年中象總字第0940090422號函將前述簡報會議紀錄
    通知上訴人。上訴人不服被上訴人於採購決標過程中宣布中
    止規格評選，依政府採購法第75條提出異議，經被上訴人以
    94年4月29日中象總字第0940001970號函復略以：「．．．
    經本局審慎處理，依政府採購法第48條第1項第1款、第2款
    、第7款之規定，本案不予開標決標辦理，並於變更及補充
    招標文件後，再重行辦理公告．．．」上訴人提出申訴，行
    政院公共工程委員會（下稱公共工程委員會）以94年9月9日
    訴0000000號審議判斷（下稱系爭審議判斷）將原異議處理
    結果撤銷，被上訴人復以94年9月23日中象總字第094000534
    3號函（下稱94年9月23日函）復上訴人略以：「主旨：貴公
    司申請『阿里山氣象站整修工程統包』採購申請乙案．．．
    經行政院公共工程委員會做成撤銷原異議處理結果之審議判
    斷，本局仍認原標案不宜開標決標．．．。」，上訴人仍不
    服，提起本件行政訴訟，請求(一)被上訴人應依系爭審議判斷
    撤銷原異議處理結果。(二)被上訴人應依政府採購法第85條規
    定償付上訴人準備投標、異議及申訴所支出之必要費用計新
    臺幣（下同）355,136元，暨自上開審議判斷書繕本送達被
    上訴人翌日起至清償日止，按週年利率百分之5計算之利息
    。經原審判決駁回。
三、上訴人對於高等行政法院判決上訴，主張：依公共工程委員
    會94年9月14日工程訴字第09400336090號函及被上訴人94年
    10月18日中象總字第0940091696號函、94年12月22日中象總
    字第0940006958號函暨交通部95年1月23日交航（一）字第
    0950001010號函等意旨，皆承認被上訴人應依政府採購法第
    85條規定，償付上訴人投標、異議及申訴所支出之必要費用
    。原判決卻認定本件異議結果已確定，被上訴人給付上訴人
    於準備投標、異議及申訴期間之必要費用355,136元暨利息
    ，亦失所依附云云，顯有判決理由矛盾之違背法令。又上訴
    人所提示之「支出證明單」為合法憑證，且實地「勘查」乃
    係為維護工程品質；再者，測量或簡報器材雖非消耗品，但
    仍有折舊費用及租金支出，而上訴人委託建築師事務所於備
    標時的服務建議書及被上訴人片面廢標後的異議及申訴所產
    生的費用，豈能謂上揭費用非為必要等語。
四、查上訴人參與系爭標案之招標，不服被上訴人於94年3月30
    日進行規格標評比及廠商簡報當日突然宣布中止評比，提出
    異議，被上訴人以94年4月29日中象總字第0940001970號函
    作成之原異議處理結果，業經系爭審議判斷撤銷，已不復存
    在；且被上訴人已以94年9月23日中象總字第0940005343號
    函另為異議處理結果，上訴人並未就該異議結果再提出申訴
    。本件異議處理結果業已確定，上訴人請求撤銷原異議結果
    顯無訴訟利益，欠缺權利保護要件，應予駁回；至上訴人訴
    請撤銷原異議，合併請求被上訴人（原判決誤植為原告）給
    付其準備投標、異議及申訴所支出之必要費用355,136元暨
    利息，亦失所依附，應併予駁回等情，原判決業於理由中詳
    予論述。上訴意旨，雖以該判決違背法令為由，惟核其上訴
    理由，並未具體表明原判決上開見解，確有如何違背法令之
    處，依首開規定及說明，應認其上訴為不合法。
五、據上論結，本件上訴為不合法。依行政訴訟法第249條第1項
    前段、第104條、民事訴訟法第95條、第78條，裁定如主文
    。
中    華    民    國    98    年    9     月    17    日
                    最高行政法院第二庭
                        審判長法官  鍾  耀  光
                              法官  鄭  忠  仁
                              法官  陳  鴻  斌
                              法官  黃  淑  玲
                              法官  鄭  小  康
以  上  正  本  證  明  與  原  本  無  異
中    華    民    國    98    年    9     月    17    日
                              書記官  王  史  民


司法院資訊處製作；財團法人民間司法改革基金會備份。
